【裁判字號】    88,易,2546
【裁判日期】    890323
【裁判案由】    侵占
【裁判全文】
臺灣桃園地方法院刑事判決                        八十八年度易字第二五四六號
    公  訴  人  臺灣桃園地方法院檢察署檢察官
    被      告  甲○○
右列被告因侵占案件，經檢察官提起公訴（八十八年度偵字第一二０四五號），本院
判決如左：
    主  文
甲○○連續意圖為自己不法所有，而侵占對於業務上所持有之物，處有期徒刑柒月，
緩刑參年。
    事  實
一、甲○○為奧瑞管理顧問有限公司（下稱奧瑞公司）員工，民國八十八年二月一日
    起，為該公司派遣至客戶名座花園社區擔任總幹事，負責為該社區管理委員會收
    取住戶管理費，再繳回奧瑞公司保管之業務，為從事業務之人，竟基於概括犯意
    ，意圖為自己不法所有，自同年二月二十五日起，至三月十五日止，連續於如附
    表一所示之時間向社區警衛收取如附表一所示金額之管理費，總計十二萬六千九
    百元，扣除如附表二所示之社區必要支付款項後，將業務上所持有餘額共新台幣
    （下同）八萬三千元，悉數侵吞入己，拒不繳回奧瑞公司。
二、案經案經奧瑞公司訴由台灣桃園地方法院檢察署檢察官偵查起訴。
    理  由
一、訊據被告甲○○固坦承有積欠告訴人奧瑞公司八萬三千元之事實，惟否認有侵占
    之犯行，辯稱是掉了錢，一時又無能力償還云云；惟查，右揭事實業據告訴人之
    代表人乙○○於偵查及本院審理中指訴甚詳，核與證人即該社區主任管理委員江
    仁杰於偵查中證述情節相符，復有被告簽立之管理費移交紀錄附卷可稽，且被告
    既遺失該筆款項，復金額非夥，自應即刻思解決之道出面與告訴人公司解決，竟
    避不見面，尚須告訴人公司以存證信函催討及至台灣桃園地方法院檢察署提出告
    訴，有該存證信函在卷可憑，是其所辯與常情不符，應屬卸飾之詞，不足採信，
    被告犯行堪以認定。
二、核被告所為，係犯刑法三百三十六條第二項之業務侵占罪。被告先後多次侵占行
    為，時間緊接，反覆實施，所犯構成要件相同，顯係基於概括犯意為之，依刑法
    第五十六條連續犯之規定論以一罪並加重其刑。爰審酌被告犯罪手段、所生之危
    害、已與告訴人達成和解，及犯後之態度等一切情狀，量處如主文所示之刑，以
    示懲儆。又被告前未曾受有期徒刑以上刑之宣告，有本院被告全國前案紀錄表在
    卷足參，其因一時失慮，偶罹刑典，事後已與告訴人達成和解，深具悔意，經此
    刑之宣告後，應知警惕而無再犯之虞，本院因認暫不執行其刑為當，予以宣告緩
    刑三年，用啟自新。
據上論斷，應依刑事訴訟法第二百九十九條第一項前段，刑法第五十六條、第三百三
十六條第二項、第七十四條第一款，罰金罰鍰提高標準條例第一條前段，判決如主文
。
本案經檢察官周懷廉到庭執行職務。
中      華      民      國      八十九      年    三    月    二十三    日
                                臺灣桃園地方法院刑事第四庭
                                    法  官   吳俊螢
右正本證明與原本無異。
如不服本判決，應於判決送達後十日內向本院提出上訴狀( 應附繕本 )，上訴於
臺灣高等法院。
                                    書記官   魏慧夷
中      華      民      國      八十九      年     三     月  二十三    日
附錄法條：
刑法第三百三十六條
對於公務上或因公益所持有之物，犯前條第一項之罪者，處一年以上七年以下有期徒
刑，得併科五千元以下罰金。
對於業務上所持有之物，犯前條第一項之罪者，處六月以上五年以下有期徒刑，得併
科三千元以下罰金。
前二項之未遂犯罰之。


司法院資訊處製作；財團法人民間司法改革基金會備份。
